臺灣臺中地方法院刑事判決　　　　　　　94年度訴字第2109號
公　訴　人　台灣台中地方法院檢察署檢察官
被　　　告　甲○○
上列被告因毒品危害防制條例案件，經檢察官提起公訴（九十四
年度毒偵字第二四四二號）及移送併案審理（九十四年度毒偵字
第四三０四號），被告於準備程序中就被訴事實為有罪之陳述，
本院合議庭裁定由受命法官獨任進行簡式審判程序，本院判決如
下：
    主  文
甲○○連續施用第一級毒品，處有期徒刑拾壹月，扣案之第一級
毒品海洛因貳小包（毛重共重壹點公克）沒收銷燬；又連續施
用第二級毒品，處有期徒刑陸月，扣案之第二級毒品甲基安非他
命貳小包（毛重共重點陸公克）沒收銷燬。應執行有期徒刑壹
年月，扣案之第一級毒品海洛因貳小包（毛重共重壹點公克
）及第二級毒品甲基安非他命貳小包（毛重共重點陸公克），
均沒收銷燬。
    犯罪事實
一、甲○○曾因施用毒品案件，經觀察、勒戒後，因認無繼續施
　　用毒品之傾向，於民國（下同）九十二年六月十三日釋放，
　  經台灣台中地方法院檢察署檢察官以九十二年度毒偵字第一
    六四一號不起訴處分確定。復因施用第一、二級毒品案件，
　　經本院於九十四年三月十日，以九十四年度訴字第四二七號
  　判處應執行有期徒刑一年確定在案，現正在執行中。詎其仍
    不知悔改，自前開判決之九十四年三月十日後，另行基於施
    用第一、二級毒品之概括犯意，均自九十四年三月二十六日
    起至同年七月二十日止，均在臺中縣新社鄉○○街○段三十
    九巷二七九號住處及台中市○○路三二二號十一樓之八租住
    處，分別以將海洛因滲入菸品及將甲基安非他命放入玻璃吸
    食器內燒烤之方式，非法施用第一級毒品海洛因及第二級毒
    甲基安非他命多次。嗣（一）於九十四年三月二十八日十七
    時許，為警在臺中市○○路○段一０三六巷八號前查獲；（
    二）於九十四年七月二十日十七時許，為警在其上開五權路
    租住處查獲，並扣得其所有之第一級毒品海洛因貳小包（毛
    重共重壹點公克）及第二級毒品甲基安非他命貳小包（毛
    重共重點陸公克）。
二、案經臺中市警察局第六分局報請臺灣臺中地方法院檢察署檢
    察官偵查起訴暨移送併案審理。
    理  由
一、訊據被告對於上揭施用第一、二級毒品之犯行，坦承不諱；
    且被告於九十四年三月二十八日及九十四年七月二十日二次
    為警查獲時，採集其尿液送驗結果，均呈嗎啡及甲基安非他
    命、安非他命陽性反應，此有中山醫學大學附設醫院藥物濫
    用檢測中心之尿液報告及詮昕科技股份有限公司濫用藥物尿
    液檢驗報告各一紙，並有第一級毒品海洛因貳小包（毛重共
　　重壹點公克）及第二級毒品甲基安非他命貳小包（毛重共
  　重點陸公克）扣案可稽。又被告曾因施用毒品案件，經觀
    察、勒戒後，因認無繼續施用毒品之傾向，於九十二年六月
    十三日釋放，經台灣台中地方法院檢察署檢察官以九十二年
    度毒偵字第一六四一號不起訴處分確定等情，有臺灣臺中地
    方法院檢察署刑案資料查註紀錄表及臺灣高等法院被告全國
    前案紀錄表附卷可稽。被告自白核與事證相符，本件事證明
    確，被告上揭犯行，洵堪認定。
二、核被告所為，係犯毒品危害防制條例第十條第一項、第二項
    之施用第一級、第二級毒品罪。被告持有第一級、第二級毒
    品，進而施用，其持有之低度行為為施用之高度行為所吸收
    ，均不另論罪。被告先後多次施用第一、二級毒品之行為，
    時間密接、犯罪構成要件相同，顯各係基於概括犯意為之，
    應各依連續犯規定，以一罪論，並各依法加重其刑。其所犯
    上開二罪，犯意各別，行為互殊，應分論併罰。如犯罪事實
    欄所示之九十四年三月二十六日以外之被告施用第一級毒品
    海洛因及九十四年三月二十八日採尿前四日內之某時以外之
    被告施用第二級毒品甲基安非他命之犯行部分（含檢察官移
    送併辦即九十四年度毒偵字第四三０四號），雖未據起訴，
    惟該部分與起訴有罪部分具有連續犯之裁判上一罪關係，業
    據檢察官移送併辦審理及被告自白在案，應為起訴效力所及
    ，本院自應併予審理。爰審酌被告前因施用毒品，經觀察、
    勒戒釋放後，猶再施用第一、二級毒品，惟念及施用毒品所
    生危害僅戕害自身健康，且犯後坦承犯行，態度良好等一切
    情狀，分別量處如主文所示之刑，並定其應執行之刑。扣案
    之第一級毒品海洛因貳小包（毛重共重壹點公克）及第二
    級毒品甲基安非他命貳小包（毛重共重點陸公克），為查
    獲之毒品，不問屬於犯人與否，應依毒品危害防制條例第十
    八條第一項前段規定，宣告沒收銷燬之。至於公訴人另外聲
    請將於九十四年三月二十八日十七時許，在被告所駕駛之車
    號ＰＤ—二一一五號自小客車起獲海洛因（毛重三點九公克
　  ）、安非他命（毛重十六點九公克）等物予以沒收燬銷之，
    惟該上開海洛因及安非他命，係同案被告張忠文所有，已據
    被告及張忠文供承在卷，自應於張忠文案為沒收燬銷之諭知
    ，方符從刑附於主刑宣告之法理，附此敘明。
據上論斷，應依刑事訴訟法第二百七十三條之一第一項、第二百
九十九條第一項前段，毒品危害防制條例第十條第一項、第二項
、第十八條第一項前段、第二十三條第二項，刑法第十一條、第
五十六條、第五十一條第五款，判決如主文。
本案經檢察官陳燕瑩到庭執行職務。
中    華    民    國  九十四  年   十    月   十一    日
                      臺灣臺中地方法院刑事第三庭
                              法  官  吳進發
以上正本證明與原本無異。
如不服本判決，應於收受送達後10日內向本院提出上訴書狀（應
附繕本）。
　　　　　　　　　　　　　　　書記官  李國敬
中    華    民    國  九十四  年   十    月   十四    日
